【裁判字號】    98,交聲,1254
【裁判日期】    980630
【裁判案由】    交管條例聲異
【裁判全文】
臺灣板橋地方法院交通事件裁定        98年度交聲字第1254號
原處分機關  交通部公路總局臺北區監理所
異  議  人  甲○○
上列受處分人因違反道路交通管理處罰條例案件，對於交通部公
路總局臺北區監理所民國98年5 月15日所為之北監營裁字第裁40
-A00XF6265號裁決處分（原舉發案號：臺北市政府警察局98年5
月4 日北縣警交大字第A00XF6265 號），聲明異議，本院裁定如
下：
    主  文
異議駁回。
    理  由
一、原處分意旨略以：異議人即受處分人於民國98年4 月19日16
    時18分駕駛車號106-LH之營業一般小客車，於臺北市○○○
    路與臺北車站南側前路段，經臺北市政府警察局中正第一分
    局交通分隊員警以異議人有「在公共汽車招呼站10公尺內臨
    時停車」之違規事由當場舉發，嗣異議人提出申訴，經交通
    部公路總局臺北區監理所（下稱原處分機關）函請原舉發警
    局調查結果，認受處分人確有在公共汽車招呼站10公尺內臨
    時停車之違規事實，乃依道路交通管理處罰條例第55條第2
    款及違反道路交通管理事件統一裁罰基準表之規定，於98年
    5 月15日以北監營裁字第裁40-A00XF6265號裁處受處分人罰
    鍰新臺幣（下同）600 元。異議人於98年5 月15日收受裁決
    書後，旋於同日提出本件異議。
二、異議理由略以：異議人於上開時、地停車是為了讓乘客下車
    ，而該地點前後200 公尺皆為紅線或公車招呼站，實不知何
    處可讓乘客下車，是否為交通規劃失當；且下車僅需幾秒鐘
    ，何有原處分機關覆函所述嚴重影響交通之情，況異議人當
    時係為讓乘客下車而非讓乘客上車，為此聲明異議請求撤銷
    原處分云云。
三、按交岔路口、公共汽車招呼站10公尺內、消防栓、消防車出
    入口5 公尺內不得臨時停車，道路交通安全規則第111 條第
    1 項第2 款定有明文。再按汽車駕駛人，在交岔路口、公共
    汽車招呼站10公尺內或消防車出、入口5 公尺內臨時停車者
    ，處300 以上600 元以下罰鍰，道路交通管理處罰條例第55
    條第2 款亦有明定。是公共汽車招呼站10公尺內係屬不得臨
    時停車處，駕駛人停車時，自應遵行，不得將車停放在公共
    汽車招呼站10公尺內，究其立法理由，在避免其他車輛占用
    公共汽車招呼站，妨礙公共汽車停靠上、下客，合先敘明。
四、經查：
  (一)異議人於98年4 月19日16時18分駕駛車號106-LH之營業一般
    小客車，於臺北市○○○路與臺北車站南側前路段，為臺北
    縣政府警察局中正第一分局交通分隊員警黃義榮以異議人有
    「在公共汽車招呼站10公尺內臨時停車」之違規事由而當場
    舉發等情，有該分局北縣警交大字第A00XF6265 號舉發違反
    道路交通管理事件通知單、北市警中正一分交字第09830821
    800 號函各1 紙，及交通部公路總局臺北區監理所所為之98
    年5 月15日北監營裁字第裁40-A00XF6265號裁決書1 份在卷
    可稽，異議人亦不否認確有在公共汽車招呼站10公尺內臨時
    停車之事實，自堪認定。
  (二)雖異議人另以前揭情詞置辯。惟查，公共汽車招呼站10公尺
    內不得臨時停車之規定，已如前述，異議人為合法考領有駕
    駛執照之人，對於此項規定，自當清楚知悉並應確實遵守。
    復按道路交通安全規則第111條第1項第2款之規定，係為避
    免影響公共汽車乘客上下車安全及便利考量，故舉凡在公共
    汽車招呼站10公尺範圍內，均不得將車輛留置，影響公車進
    、出站之行為，此與異議人係為讓乘客上車抑或下車、車輛
    引擎有無啟動，及乘客下車時間之久暫無涉。且關於標誌、
    標線、號誌之設置、養護及號誌之運轉，係由主管機關依其
    管轄辦理之，而所稱主管機關，則指公路主管機關、市區道
    路主管機關及警察機關，此為道路交通標誌標線號誌設置規
    則第4條第1項、第5條分別定有明文。若如同異議人所述舉
    發地點前後200公尺皆為禁止臨時停車或公車招呼站，即顯
    示主管之政府機關考量當地之交通狀況、車輛通行之方便及
    安全性等一切情形之後，依其職權為綜合判斷後，認為在該
    處所臨時停車，將會嚴重影響該路段行駛之車流或公車停靠
    上、下乘客之安全甚明。一般民眾如認該交通標誌、標線及
    號誌設置有不合理之處，固有循正當途徑，向主管機關申述
    反映，促其檢討改善，惟該等設置在未依法定程序變更前，
    所有用路人仍應有遵守之義務無訛；否則倘所有汽、機車駕
    駛人見主管機關所設置之標線、標誌或號誌，全憑主觀之認
    知，認為設置不當即可恣意違反，將無法建立道路上所劃設
    標誌、標線或號誌之公信力，交通安全之秩序亦無從建立。
    是異議人以舉發地點前後200公尺皆為禁止臨時停車或公車
    招呼站，且係為讓乘客下車而短暫停車，並不會嚴重影響交
    通云云，並據以為請求撤銷原處分之理由，顯無可採。
  (三)從而異議人既坦承於上揭時間在禁止臨時停車之公共汽車招
    呼站10公尺內地點臨時停車之事實，足認本件員警舉發並無
    違誤，其所持前揭辯解，顯屬卸責諉過之詞，並不足取，異
    議人上開違規事實，洵堪認定。
五、綜上所述，本件異議人於上揭時、地駕駛汽車，確有「在公
    共汽車招呼站10公尺內臨時停車」之違規行為，已甚明確，
    又異議人係於應到案日期前即向原處分機關提出申訴，原處
    分機關引用道路交通管理處罰條例第55條第2 款及違反道路
    交通管理事件統一裁罰基準表規定，裁處異議人罰鍰600 元
    ，核無違誤，異議人之異議為無理由，應予駁回。
據上論斷，應依道路交通案件處理辦法第19條，裁定如主文。
中    華    民    國    98    年    6     月    30   日
                  交通法庭  法  官  邱景芬
以上正本證明與原本無異。
如不服本裁定應於送達後5日內向本院提出抗告狀。
                            書記官  黃文儀
中    華    民    國    98    年    7     月    6     日


司法院資訊處製作；財團法人民間司法改革基金會備份。
